sl-SI: Funkcije opreme za mobilnost/dostopnost: Prilagodljive dimenzije; Proti zdrsu; Zavorni sistem; Držalo za palico; Enostavne zavore za upravljanje; Ustavitev v sili; Ergonomska zasnova; Zložljivo; Visoka nosilnost; Lahko; Možnost zaklepanja; Zadnja kolesa z možnostjo zaklepanja; Dolga življenjska doba baterije; Senzorji za ovire; Podložen sedež; Prenosno; Daljinsko upravljanje; Varnostni pas; Možnosti shranjevanja; Vrtljiva sprednja kolesa; Pladenj; Odporno na vremenske vplive; Drugo
de: Eigenschaften der Mobilitäts-/Barrierefreiheitsausstattung: Einstellbare Abmessungen; Rutschfest; Bremssystem; Stockhalter; Leicht zu bedienende Bremsen; Not-Aus-Schalter; Ergonomisches Design; Klappbar; Hohe Gewichtskapazität; Leicht; Abschließbar; Feststellbare Hinterräder; Lange Batterielebensdauer; Hindernissensoren; Gepolsterter Sitz; Tragbar; Fernsteuerung; Sicherheitsgurt; Lageroptionen; Schwenkbare Vorderräder; Tablett; Wetterresistent; Sonstiges
ro-RO: Caracteristici echipamente de mobilitate/accesibilitate: Dimensiuni reglabile; Antiderapant; Sistem de frânare; Suport pentru baston; Frâne ușor de manevrat; Oprire de urgență; Design ergonomic; Pliabil; Capacitate de a susține o sarcină ridicată; Ușor; Blocabil; Roți spate blocabile; Autonomie mare a bateriei; Senzori de obstacole; Scaun căptușit; Portabil; Telecomandă; Centură de siguranță; Opțiuni de depozitare; Roți față pivotante; Tavă; Rezistență la intemperii; Altele
el: Χαρακτηριστικά εξοπλισμού κινητικότητας/προσβασιμότητας: Ρυθμιζόμενες διαστάσεις; Αντιολισθητική; Σύστημα φρένων; Θήκη μπαστουνιού; Εύκολα στη λειτουργία φρένα; Ακινητοποίηση έκτακτης ανάγκης; Εργονομικός σχεδιασμός; Αναδιπλούμενο; Υποστήριξη μεγάλου βάρους; Μικρού βάρους; Με κλείδωμα; Πίσω τροχοί που κλειδώνουν; Μεγάλη διάρκεια ζωής μπαταρίας; Αισθητήρες εμποδίων; Κάθισμα με επένδυση; Φορητό; Τηλεχειρισμός; Ζώνη ασφαλείας; Επιλογές αποθήκευσης; Περιστρεφόμενοι μπροστινοί τροχοί; Δίσκος; Ανθεκτικό στις καιρικές συνθήκες; Άλλο
sv: Detaljer för mobilitet/tillgänglighetsutrustning: Justerbara mått; Halkskydd; Bromssystem; Käpphållare; Lättmanövrerade bromsar; Nödstopp; Ergonomisk design; Vikbar; Hög viktkapacitet; Lättvikt; Låsbar; Låsbara bakhjul; Lång batteritid; Hindersensorer; Vadderad sits; Bärbar; Fjärrkontroll; Säkerhetsbälte; Förvaringsalternativ; Svängbara framhjul; Bricka; Vattentålig; Annat
ru: Характеристики оборудования для людей с ограниченными возможностями: Регулируемые размеры; Противоскользящий; Система торможения; Держатель трости; Простые в использовании тормоза; Аварийный тормоз; Эргономичный дизайн; Складной; Высокая грузоподъемность; Легкий; С блокировкой; Блокировка задних колес; Длительный срок службы батареи; Датчики препятствий; Мягкое сиденье; Портативный; Дистанционное управление; Ремень безопасности; Места для хранения; Поворотные передние колеса; Лоток; Погодостойкий; Другое
tr: Hareketlilik/Erişilebilirlik ekipmanı özellikleri: Ayarlanabilir boyutlar; Kaydırmaz; Fren sistemi; Baston tutucu; Kullanımı kolay frenler; Acil durumda durdurma; Ergonomik tasarım; Katlanabilir; Yüksek ağırlık kapasitesi; Hafif; Kilitlenebilir; Kilitlenebilir arka tekerlekler; Uzun pil ömrü; Engel sensörleri; Yastıklı koltuk; Taşınabilir; Uzaktan kumanda; Emniyet kemeri; Depolama seçenekleri; Tablalı ön tekerlekler; Tepsi; Hava koşullarına dayanıklı; Diğer
en: Mobility/Accessibility equipment features: Adjustable dimensions; Anti-slip; Brake system; Cane holder; Easy to operate brakes; Emergency stop; Ergonomic design; Foldable; High weight capacity; Lightweight; Lockable; Lockable rear wheels; Long battery life; Obstacle sensors; Padded seat; Portable; Remote control; Safety belt; Storage options; Swivel front wheels; Tray; Weather resistant; Other
hr-HR: Značajke opreme za mobilnost/pristupačnost: Podesive dimenzije; Protuklizno; Kočioni sustav; Stalak za štap; Jednostavno rukovanje kočnicama; Zaustavljanje u nuždi; Ergonomski dizajn; Sklopivo; Kapacitet velike težine; Lagano; Može se zaključati; Stražnji kotači koji se mogu zaključati; Dugotrajna baterija; Senzori prepreka; Podstavljeno sjedalo; Prijenosno; Upravljanje na daljinu; Sigurnosni pojas; Mogućnosti pohrane; Okretni prednji kotači; Pladanj; Otporno na vremenske uvjete; Ostalo
es: Características del equipo de movilidad/accesibilidad: Dimensiones regulables; Antideslizante; Sistema de frenos; Soporte para bastón; Frenos fáciles de operar; Parada de emergencia; Diseño ergonómico; Plegable; Alta capacidad de peso; Liviano; Bloqueo; Bloqueo en ruedas traseras; Batería de larga duración; Sensores de obstáculos; Asiento acolchado; Portátil; Control remoto; Cinturón de seguridad; Opciones de almacenamiento; Ruedas delanteras giratorias; Bandeja; Resistente a la intemperie; Otros
fi: Liikkuvuus-/esteettömyyslaitteiden ominaisuudet: Säädettävät mitat; Liukumaton; Jarrujärjestelmä; Kepin pidike; Helppokäyttöiset jarrut; Hätäpysäytys; Ergonominen muotoilu; Taitettava; Suuri painokapasiteetti; Kevyt; Lukittava; Lukittavat takapyörät; Pitkä akunkesto; Este-anturit; Pehmustettu istuin; Siirrettävät; Kauko-ohjain; Turvavyö; Säilytysvaihtoehdot; Kääntyvät etupyörät; Tarjotin; Säänkestävä; Muu
nl: Kenmerken mobiliteits-/toegankelijkheidsapparatuur: Verstelbare afmetingen; Antislip; Remsysteem; Stokhouder; Remmen eenvoudig te bedienen; Noodstop; Ergonomisch ontwerp; Inklapbaar; Groot draagvermogen; Lichtgewicht; Vergrendelbaar; Vergrendelbare achterwielen; Lange levensduur van de batterij; Obstakelsensoren; Gevoerde zitting; Draagbaar; Afstandsbediening; Veiligheidsgordel; Opbergmogelijkheden; Zwenkbare voorwielen; Dienblad; Weersbestendig; Andere
bg-BG: Характеристики на оборудването за мобилност/достъпност: Регулируеми размери; Противоплъзгащ се; Спирачна система; Държач за бастун; Лесни за управление спирачки; Аварийно спиране; Ергономичен дизайн; Сгъваем; Голям капацитет за тегло; Олекотен; Заключващ се; Заключващи се задни колела; Дълъг живот на батерията; Сензори за препятствия; Подплатена седалка; Преносима; Дистанционно управление; Предпазен колан; Опции за съхранение; Въртящи се предни колела; Тава; Устойчива на атмосферни влияния; Други
th: คุณลักษณะของอุปกรณ์ช่วยการเข้าถึงพิเศษ/การเคลื่อนไหว: ปรับขนาดได้; กันลื่น; ระบบเบรก; อุปกรณ์แขวนไม้เท้า; เบรกใช้งานง่าย; ตัวหยุดฉุกเฉิน; การออกแบบตามหลักสรีรศาสตร์; แบบพับได้; สามารถรับน้ำหนักได้สูง; น้ำหนักเบา; ล็อคได้; ล้อหลังล็อคได้; อายุการใช้งานแบตเตอรี่ยาวนาน; เซ็นเซอร์ตรวจจับสิ่งกีดขวาง; ที่นั่งบุนวม; แบบพกพา; รีโมตควบคุม; เข็มขัดนิรภัย; ตัวเลือกการจัดเก็บ; ล้อเลื่อนด้านหน้า; ถาด; ทนต่อสภาพอากาศ; อื่นๆ
ko: 이동성/접근성 장비 기능: 가변 치수; 미끄럼 방지; 브레이크 시스템; 지팡이 홀더; 쉬운 브레이크 조작; 비상 정지; 인체공학적 디자인; 접이식; 높은 무게 용량; 경량; 잠금 가능; 잠금형 자전거 뒷바퀴; 긴 배터리 수명; 장애물 센서; 패딩 시트; 이동식; 원격 제어; 안전 벨트; 저장 옵션; 스위블 앞바퀴; 트레이; 내후성; 기타
pt-BR: Características do equipamento de mobilidade/acessibilidade: Dimensões ajustáveis; Antiderrapante; Sistema de frenagem; Porta-bengala; Freios fáceis de operar; Parada de emergência; Design ergonômico; Dobrável; Alta capacidade de peso; Leve; Com chave; Rodas traseiras bloqueáveis; Bateria de longa duração; Sensores de obstáculo; Assento acolchoado; Portátil; Controle remoto; Cinto de segurança; Opções de armazenamento; Rodas dianteiras giratórias; Bandeja; Resistente ao clima; Outro
nb: Funksjoner for mobilitets-/tilgjengelighetsutstyr: Justerbare mål; Antiskli; Bremsesystem; Stokkholder; Enkel å betjene bremser; Nødstopp; Ergonomisk design; Sammenleggbar; Høy vektkapasitet; Lett; Låsbar; Låsbare bakhjul; Lang batteritid; Hindringssensorer; Polstret sete; Bærbar; Fjernkontroll; Sikkerhetsbelte; Oppbevaringsalternativer; Svingbare forhjul; Brett; Værbestandig; Annen
it: Funzionalità delle attrezzature per la mobilità/accessibilità: Dimensioni regolabili; Antiscivolo; Sistema frenante; Supporto da parete per bastoni da passeggio; Freni facili da azionare; Arresto di emergenza; Design ergonomico; Pieghevole; Alta capacità di peso; Leggero; Bloccabile; Ruote posteriori bloccabili; Durata lunga della batteria; Sensori di ostacoli; Sedile con imbottitura; Portatile; Telecomando; Cintura di sicurezza; Opzioni di archiviazione; Ruote anteriori girevoli; Vassoio; Resistente agli agenti atmosferici; Altro
da: Funktioner for mobilitetsudstyr: Justerbare dimensioner; Skridsikker; Bremsesystem; Stokkeholder; Nem at betjene bremser; Nødstop; Ergonomisk design; Sammenfoldelig; Høj vægtkapacitet; Letvægts; Låsbar; Låsbare baghjul; Lang batterilevetid; Forhindringssensorer; Polstret sæde; Transportabel; Fjernbetjening; Sikkerhedssele; Opbevaringsmuligheder; Drejelige forhjul; Bakke; Vejrbestandig; Andet
cs: Vlastnosti zařízení pro mobilitu/přístupnost: Nastavitelné rozměry; Protiskluzové; Brzdový systém; Držák holí; Snadné ovládání brzd; Nouzové zastavení; Ergonomický design; Skládací; Vysoká hmotnostní kapacita; Lehké; Uzamykatelné; Uzamykatelná zadní kola; Dlouhá životnost baterie; Senzory překážek; Polstrované sedadlo; Přenosné; Dálkové ovládání; Bezpečnostní pás; Úložiště; Otočná přední kolečka; Podnos; Odolnost vůči počasí; Jiné
pl: Charakterystyka sprzętu ułatwiającego poruszanie się: Regulowane wymiary; Antypoślizgowa; Układ hamulcowy; Uchwyt laski; Łatwe w obsłudze hamulce; Zatrzymanie awaryjne; Ergonomiczny kształt; Składane; Wysoka obciążalność; Lekkie; Możliwy do zablokowania; Możliwe do zablokowania tylne koła; Długi czas pracy na baterii; Czujniki przeszkód; Wyściełane siedzisko; Przenośny; Zdalne sterowanie; Pas bezpieczeństwa; Opcje przechowywania; Obrotowe przednie koła; Tacka; Odporny na warunki atmosferyczne; Pozostałe
ja: モビリティ/アクセシビリティ機器の機能: 調整可能な寸法; 滑り止め; ブレーキ装置; 杖ホルダー; ブレーキ操作がしやすい; 緊急停止; 人間工学に基づいたデザイン; 折りたたみ式; 高い耐荷重; 軽量; 施錠可能; 施錠可能な後輪; 長いバッテリー寿命; 障害物センサー; パッド入りシート; ポータブル; リモコン; 安全ベルト; ストレージオプション; 回転式フロントホイール; トレイ; 耐候性; その他
hu: Mozgást segítő eszközök/gyógyászati segédeszközök: Állítható méretek; Csúszásgátló; Fékrendszer; Bottartó; Könnyen kezelhető fékek; Vészleállító; Ergonomikus kialakítás; Összecsukható; Nagy teherbírás; Könnyű; Zárható; Zárható hátsó kerekek; Hosszú akkumulátor-élettartam; Akadályérzékelők; Párnázott ülés; Hordozható; Távvezérlés; Biztonsági öv; Tárolási lehetőségek; Forgó első kerekek; Tálca; Időjárásálló; Egyéb
fr: Caractéristiques des équipements de mobilité/accessibilité: Dimensions réglables; Antidérapant; Système de freinage; Porte-canne; Freins faciles à utiliser; Arrêt d’urgence; Design ergonomique; Pliable; Capacité de poids élevée; Léger; Verrouillable; Roues arrière verrouillables; Batterie à longue durée de vie; Capteurs d’obstacles; Siège rembourré; Portable; Télécommande; Ceinture de sécurité; Possibilités de rangement; Roues avant pivotantes; Plateau; Résistant aux intempéries; Autre
sk-SK: Funkcie vybavenia pre mobilitu/prístupnosť: Nastaviteľné rozmery; Protišmykový; Brzdový systém; Držiak na palicu; Ľahko ovládateľné brzdy; Núdzové zastavenie; Ergonomický dizajn; Sklopný; Vysoká nosnosť; Ľahký; Uzamykateľný; Uzamykateľné zadné kolesá; Dlhá výdrž batérie; Senzory prekážok; Polstrované sedadlo; Prenosný; Diaľkové ovládanie; Bezpečnostný pás; Úložné možnosti; Otočné predné kolesá; Podnos; Odolný voči počasiu; Iné
zh-TW: 移動/輔助設備特點: 可調尺寸; 防滑; 煞車系統; 手杖架; 踩煞車方便; 緊急停止; 人體工學設計; 可折疊; 高承重能力; 輕盈; 可上鎖; 可鎖定後輪; 電池壽命長; 障礙物感測器; 加墊座椅; 可攜式; 遠端控制; 安全帶; 儲存選項; 迴旋前輪; 托盤; 耐候; 其他
zh-CN: 无障碍设备特点: 可调节尺寸; 防滑; 制动系统; 手杖架; 易于操作刹车; 紧急停止; 符合人体工学设计; 折叠式; 高承重能力; 轻质; 可上锁; 后轮可上锁; 电池寿命长; 障碍物传感器; 软垫座椅; 便携式; 远程控制; 安全带; 多种收纳选择; 旋转前轮; 托盘; 耐气候; 其他
pt-PT: Características do equipamento de mobilidade/acessibilidade: Dimensões ajustáveis; Antideslizante; Sistema de travagem; Porta-bengala; Travões fáceis de operar; Paragem de emergência; Design ergonómico; Dobrável; Alta capacidade de peso; Leveza; Com fechadura; Rodas traseiras de bicicleta; Bateria de longa duração; Sensores de obstáculos; Assento acolchoado; Portáteis; Controlo remoto; Cinto de segurança; Opções de armazenamento; Rodas dianteiras giratórias; Bandeja; Resistente ao tempo; Outro
vi: Tính năng thiết bị hỗ trợ tiếp cận/di chuyển: Kích thước có thể điều chỉnh; Chống trơn trượt; Hệ thống phanh; Giá cài gậy; Dễ dàng vận hành phanh; (Nút) dừng khẩn cấp; Thiết kế tiện dụng; Có thể gập lại; Khả năng chịu trọng lượng lớn; Hạng nhẹ; Có thể khóa; Bánh sau có thể khóa được; Thời lượng pin lâu; Cảm biến chướng ngại vật; Ghế có lót đệm; Xách tay; Điều khiển từ xa; Dây an toàn; Tùy chọn lưu trữ; Bánh trước xoay; Khay; Chịu được thời tiết; Khác
lt-LT: Mobilumo / prieinamumo įrangos savybės: Reguliuojami matmenys; Apsauga nuo slydimo; Stabdžių sistema; Lazdelės laikiklis; Lengvai valdomi stabdžiai; Avarinis stabdis; Ergonomiškas dizainas; Sulankstomas; Didelė svorio apkrova; Lengvas; Rakinamas; Fiksuojami galiniai ratai; Ilgas akumuliatoriaus veikimo laikas; Kliūčių jutikliai; Paminkštinta sėdynė; Nešiojamas; Nuotolinis valdymas; Saugos diržas; Patogu sandėliuoti; Pasukami priekiniai ratai; Padėklas; Atsparus oro sąlygoms; Kita